【裁判字號】    95,訴,1167
【裁判日期】    950815
【裁判案由】    毒品危害防制條例
【裁判全文】
臺灣彰化地方法院刑事判決              95年度訴字第1167號
公  訴  人  臺灣彰化地方法院檢察署檢察官
被      告  甲○○
                      號
                    （現於臺灣雲林第二監獄執行中）
上列被告因違反毒品危害防制條例案件，經檢察官提起公訴（95
年度毒偵字第2088號），及移送併辦（95年度毒偵字第2623號）
，於本院準備程序中，被告就被訴事實為有罪之陳述，經裁定改
行簡式審判程序，本院判決如下：
    主  文
甲○○連續施用第一級毒品，累犯，處有期徒刑壹年貳月。扣案
海洛因貳包（淨重分別為零點壹陸、零點壹公克）均沒收銷燬之
。
    事  實
一、甲○○前因違反肅清煙毒條例及麻醉藥品管理條例案件，經
    臺灣高等法院臺中分院以87年度上訴字第56號判決分別判處
    有期徒刑3年8月、8月，應執行有期徒刑4年確定，入監執行
    後於民國（下同）89年6月1日縮短刑期假釋出監，並付保護
    管束，嗣經撤銷假釋，入監繼續執行殘刑有期徒刑1年10月
    16 日，已於93年7月14日縮刑期滿執行完畢。另因施用毒品
    案件，經本院以90年度毒聲字第4354號裁定送觀察、勒戒後
    ，認有繼續施用毒品之傾向，再經臺灣雲林地方法院以91年
    度毒聲字第424號裁定令入戒治處所施以強制戒治，已於91
    年12月16日停止戒治出所付保護管束，並於92年5月8日期滿
    未經撤銷停止戒治，視為執行完畢釋放，由臺灣雲林地方法
    院檢察署檢察官以92年度戒毒偵字第38號為不起訴處分確定
    。詎其仍未戒除毒癮，復基於施用第一級毒品海洛因之概括
    犯意，自95年4月中旬某日起至95年6月25日上午10時許止，
    在其彰化縣社頭鄉○○村○○○路199巷15號之自宅及社頭
    鄉○○路邊等處，以將第一級毒品海洛因摻入注射針筒注入
    之方法，連續施用第一級毒品海洛因多次，平均約一天施用
    一次。嗣先於95年5月11日上午9時25分許，在彰化縣永靖鄉
    ○○村○○路○段25號前，為警查獲，並扣得第一級毒品海
    洛因1包（淨重0.16公克）；又於95年6月25日晚間11時50分
    許，在彰化縣員林鎮○○路359號員生醫院610號病房前，為
    警查獲，並扣得第一級毒品海洛因1包（淨重0.1公克）。
二、案經彰化縣警察局員林分局報請臺灣彰化地方法院檢察署檢
    察官偵查起訴，暨彰化縣警察局田中分局報請臺灣彰化地方
    法院檢察署檢察官移送併辦。
    理  由
一、按除被告所犯為死刑、無期徒刑、最輕本刑為3年以上有期
    徒刑之罪或高等法院管轄第1審案件者外，於前條第1項程序
    進行中，被告先就被訴事實為有罪之陳述時，審判長得告知
    被告簡式審判程序之旨，並聽取當事人、代理人、辯護人及
    輔佐人之意見後，裁定進行簡式審判程序；除簡式審判程序
    及簡易程序案件外，第1審應行合議審判，刑事訴訟法第273
    條之1第1項、第284條之1分別定有明文。本件被告甲○○所
    涉係死刑、無期徒刑、最輕本刑為3年以上有期徒刑之罪或
    高等法院管轄第1審案件以外之罪，並於本院行準備程序時
    就被訴事實為有罪之陳述，本院合議庭依前揭規定，經評議
    結果，裁定改由受命法官獨任行簡式審判程序，先予敘明。
二、上開事實，業據被告甲○○迭於警詢、偵訊及本院審理時均
    坦承不諱，且被告於95年5月10日及95年6月25日獲案後，經
    警採集其尿液送驗結果，確均呈嗎啡陽性反應，有彰化縣警
    察局員林分局委託檢驗尿液代號與真實姓名對照認證單紙、
    彰化縣警察局委託檢驗尿液代號與真實姓名對照單，及詮昕
    科技股份有限公司95年5月22日00000000號、95年7月11日
    00000000號濫用藥物尿液檢驗報告各1件附卷可稽，又扣案
    之白色粉末2包，經鑑定結果，確屬第一級毒品海洛因無誤
    （淨重分別為0.16、0.1公克），此有彰化縣警察局員林分
    局查獲涉嫌毒品危害防制條例毒品初步檢查報告單1紙、法
    務部調查局95年6月16日調科壹字第140012996號、95年7月
    13 日調科壹字第140013114號鑑定通知書各1紙可參，足徵
    被告之自白與事實相符，堪以採信。再者，被告前因施用毒
    品案件，經本院裁定送觀察、勒戒後，認有繼續施用毒品之
    傾向，再送強制戒治，已於91年12月16日停止戒治出所付保
    護管束，並於92年5月8日期滿未經撤銷停止戒治，視為執行
    完畢釋放，亦有臺灣高等法院被告全國前案紀錄表及在監在
    押紀錄表等件附卷可按。被告於強制戒治執行完畢釋放後，
    5年內再犯毒品危害防制條例第10條第1項之罪，本件事證明
    確，被告上開犯行洵堪認定，應依法論科。
三、核被告甲○○所為，係犯毒品危害防制條例第10條第1項之
    施用第一級毒品罪。被告為施用第一級毒品海洛因而持有第
    一級毒品之低度行為，應為施用之高度行為所吸收，不另論
    罪。按被告行為後，刑法連續犯之規定雖自95年7月1日起即
    已被刪除，就此部分，被告行為後之法律已有變更。惟本案
    被告於舊法時期所犯多次施用第一級毒品之犯行，因其犯罪
    時間緊接，犯罪構成要件相同，顯係基於概括犯意反覆而為
    ，應合於修正前刑法第56條連續犯之規定，而屬裁判上一罪
    。雖依據修正前刑法第56條之規定，得加重其刑至2分之1，
    但依據新法，因刑法連續犯之規定已被刪除，則應依其行為
    之次數定犯罪之罪數，後再依刑法第51條之規定為數罪併罰
    定其應執行刑。以本案被告多次施用第一級毒品之情節觀之
    ，被告行為後之法律並不利於被告，則依據刑法第2條第1項
    前段之規定，被告上開施用第一級毒品之行為，因其犯罪時
    間緊接，犯罪構成要件相同，顯係基於概括犯意反覆而為，
    自仍應依行為時即修正前刑法第56條之規定，論以一罪，並
    加重其刑。因被告上開非法施用第一級毒品之行為，屬連續
    犯之裁判上一罪，故未經公訴人起訴而由檢察官移送本院併
    辦部分（95年5月12日起至95年6月25日上午10時止之連續施
    用第一級毒品海洛因），亦為起訴效力所及，本院自應併予
    審判。被告前因違反肅清煙毒條例及麻醉藥品管理條例案件
    ，經臺灣高等法院臺中分院以87年上訴字第56號判決分別判
    處有期徒刑3年8月、8月，應執行有期徒刑4年確定，入監執
    行後於89年6月1日縮短刑期假釋出監，並付保護管束，嗣經
    撤銷假釋，入監繼續執行殘刑有期徒刑1年10月16日，已於
    93年7月14日縮刑期滿執行完畢，被告因受上開有期徒刑之
    執行完畢後，五年之內再因故意而犯本案之罪，不論依據修
    正前刑法第47條或依修正後刑法第47條第1項之規定，均構
    成累犯，對被告而言，並無有利或不利之情形，自不生新舊
    法比較之問題，應逕依修正前之刑法第47條之規定，論以累
    犯，並加重其刑。爰審酌被告前有毒品前科，且歷經強制戒
    治處遇措施，均未能知所收斂而遠離毒害，戒毒意志尚非堅
    定，惟念及被告於犯罪後尚能坦承犯行，暨其犯罪之動機、
    目的、手段、施用毒品之期間、次數等一切情狀，量處如主
    文所示之刑，以示懲儆。扣案之第一級毒品海洛因2包（1包
    淨重0.16公克，另1包淨重0.1公克），均係查獲之毒品，應
    依毒品危害防制條例第18條第1項前段之規定宣告沒收並銷
    燬之。
據上論斷，應依刑事訴訟法第273條之1第1項、第299條第1項前
段，毒品危害防制條例第10條第1項、第18條第1項前段，刑法第
2條第1項前段、第11條前段，修正前刑法第56條、第47條，判決
如主文。
本案經檢察官林士富到庭執行職務。
中    華    民    國    95    年    8     月    15    日
                  刑事第二庭    法  官  黃齡玉
以上正本證明與原本無異。
如不服本判決，應於判決送達後10日內，向本院提出上訴狀（ 須
附繕本 ）。
中    華    民    國    95    年    8     月    15    日
                                書記官  施嘉玫
毒品危害防制條例第10條第1項
施用第一級毒品者，處 6 月以上 5 年以下有期徒刑。


司法院資訊處製作；財團法人民間司法改革基金會備份。
